臺灣臺中地方法院刑事判決
109年度金訴字第612號
公  訴  人  臺灣臺中地方檢察署檢察官
被      告  謝佩珊


上列被告因詐欺等案件，經檢察官提起公訴（109年度偵字第149
36、15426、15755、16524、16530、19190、28239號），本院判
決如下：
    主    文
辛○○犯如附表二所示之罪，各處如附表二所示之刑。應執行有期
徒刑壹年捌月。
被訴如附表三所示部分無罪。
    犯罪事實
一、戊○○（現由本院通緝中）與辛○○為配偶。而通訊軟體「微信
    」中暱稱「夏宇樂」、「鬼洗哥」（或稱「魑魍」）之不詳
    成年人所屬之詐欺集團，則為3人以上以實施詐術為手段，
    而具有持續性、牟利性之有結構性組織。詎戊○○、辛○○竟於
    民國109年4月10日，基於參與犯罪組織之犯意，透過「夏宇
    樂」介紹而加入該詐欺集團，負責領取他人遭騙所交寄含有
    金融帳戶資料之包裹，再依「鬼洗哥」（或稱「魑魍」）指
    示，將包裹送往賣場內之置物櫃放置（即俗稱「取簿手」）
    ，並約定每領取1件包裹其等可獲得新臺幣（下同）600元之
    報酬。戊○○、辛○○即與「夏宇樂」、「鬼洗哥」（或稱「魑
    魍」）及該詐欺集團其他不詳成員，共同意圖為自己不法之
    所有，分別為下列行為：
（一）基於3人以上共同詐欺取財之犯意聯絡，先由詐欺集團某
      成員以附表一編號1、4、5所示方式，詐騙各該附表所示
      之人，致其等陷於錯誤，交寄各該附表所示金融帳戶資料
      。戊○○、辛○○再依「鬼洗哥」（或稱「魑魍」）之指示，
      分別於各該附表所示時間，由戊○○駕駛向不知情之武清翠
      借用之車號0000-00號自用小客車，搭載辛○○前往各該附
      表所示之便利商店，由辛○○出面領取含有各該附表所示金
      融帳戶資料之包裹。
（二）另分別基於3人以上共同詐欺取財及一般洗錢之犯意聯絡
      ，於附表一編號2、3所示時間，將各該包裹送往桃園市中
      壢區之家樂福中原店賣場內某置物櫃裡放置，以此方式轉
      交各該包裹所含之金融帳戶資料給詐欺集團成員作為收受
      詐欺款項之用。嗣詐欺集團成員取得該等金融帳戶資料後
      ，旋於附表一編號2、3所示時間，以各該附表所示方式，
      詐騙各該附表所示之人，致其等陷於錯誤，分別匯款如各
      該附表所示金額，且旋遭詐欺集團成員提領一空，而製造
      金流斷點，掩飾、隱匿詐欺犯罪所得之去向、所在。
二、案經己○○、丙○○訴由新竹市政府警察局；庚○○訴由臺中市政
    府警察局第五分局；以及臺中市政府警察局第二分局、第三
    分局移請臺灣臺中地方檢察署檢察官偵查起訴。
    理    由
甲、有罪部分
壹、證據能力部分：
一、本案據以認定被告辛○○犯罪之供述證據，有關被告以外之人
    於審判外之陳述部分，業經本院於準備程序及審判期日時予
    以提示並告以要旨，而公訴人、被告均未爭執證據能力，且
    迄本院言詞辯論終結前均未聲明異議。本院審酌該等證據之
    作成、取得，尚無違法不當之情形，亦無顯不可信之情況，
    且均為證明本案犯罪事實存否所必要，認以之為證據應屬適
    當。依刑事訴訟法第159 條之5 規定，具有證據能力。至於
    後述各證人於警詢時陳述之筆錄，因組織犯罪防制條例第12
    條第1 項中段規定，「訊問證人之筆錄，以在檢察官或法官
    面前作成，並經踐行刑事訴訟法所定訊問證人之程序者為限
    ，始得採為證據」，而絕對不具證據能力（最高法院108年
    台上字第2822號判決意旨參照），故本案就被告涉犯組織犯
    罪防制條例部分，自不將後述證人警詢筆錄採為認定被告涉
    犯組織犯罪防制條例罪名之證據，附此敘明。
二、本案所引用之非供述證據部分，無證據顯示係實施刑事訴訟
    程序之公務員違背法定程序所取得。依同法第158 條之4 規
    定反面解釋，亦具有證據能力。
貳、認定犯罪事實所憑之證據及理由：
一、上開犯罪事實，業據被告於本院審理時坦承不諱，核與同案
    被告戊○○於警詢時之供述內容，以及證人武清翠（即車號00
    00-00號自用小客車車主）、證人張青松（即武清翠之員工
    ）均於警詢中證稱：戊○○與辛○○係於109年4月10日借用車號
    0000-00號自用小客車，於翌（11）日歸還等語（見烏日警
    卷第21-28頁），均相互吻合。且被害人簡廷宇、甲○○、告
    訴人己○○、丙○○、庚○○遭詐欺而交寄帳戶資料或匯款之經過
    情形，亦經其等於警詢中指訴在卷。並有被告提出臉書暱稱
    「夏宇樂」之貼文、其與「夏宇樂」之對話訊息截圖（對話
    中被告有依「夏宇樂」要求加入「鬼洗哥」之微信帳號）（
    見偵14936卷第55-60頁）；被告借車時之照片、被告提出微
    信暱稱「魍魎」之個人檔案頁面截圖（見偵15426卷第47、6
    9頁）；全家便利商店興安店、附近路口之監視器畫面截圖
    、全家便利商店貨件明細（訂單編號00000000000，取貨門
    市興安店）、告訴人己○○、丙○○報案之內政部警政署反詐騙
    諮詢專線紀錄表（見偵15755卷第33-35、51、61-62頁）；
    被害人簡廷宇所申設如附表一編號1之各金融帳戶開戶資料
    及交易明細（見核交1930卷第9-12、13-16頁）；告訴人己○○所提供之自動櫃員機交易收據（見本院卷第81頁）；全家
    便利商店柳川門市○○○路○○○○○○○○○○○號0000-00號自用小客
    車之車輛詳細資料報表、被害人甲○○所提供之臉書借貸廣告
    貼文、「詹雅媗」之身分證及其照片、被害人甲○○之金融卡
    、存摺、記載密碼之紙條、全家便利商店寄貨單及寄件發票
    之照片（見偵16524卷第77-79、91、95-115頁）；全家便利
    商店貨件明細（訂單編號00000000000，取貨門市臺中柳川
    店）（見偵16530卷第73頁）；被害人甲○○所申設如附表一
    編號4之各金融帳戶開戶資料及交易明細（見核交2007卷第1
    1-15、19-25、29-34、37-39、43-53頁）；告訴人庚○○所提
    供其與LINE名稱「信貸徐翊翔」之對話訊息截圖、填寫貸款
    表單網頁截圖、簡訊截圖、全家超商寄貨之繳費收據、全家
    便利商店貨件明細（訂單編號00000000000，取貨門市臺中
    經貿店）、全家便利商店經貿店及附近路口之監視器畫面截
    圖、被告辛○○、戊○○之穿著及外觀照片（見偵28239卷第57-
    61、63、65、81-87頁）；告訴人庚○○所申設如附表一編號5
    所示各金融帳戶之開戶資料、交易明細（見核交3281卷第17
    -21、25-28、31-33頁）；臺灣高雄地方檢察署110年度偵緝
    字第529、530、531號不起訴處分書（即被害人簡廷宇交寄
    本案金融帳戶資料之另案，且業經不起訴處分在案）、臺灣
    臺中地方檢察署110年度偵字第31614號不起訴處分書、臺灣
    臺中地方檢察署110年度偵字第13195號併辦意旨書、臺灣新
    北地方檢察署109年度偵字第25509、26378、29413號起訴書
    、臺灣高等法院110年度上易字第1472號刑事判決（即被害
    人甲○○交寄本案金融帳戶資料之另案件，且業經不起訴處分
    及判決無罪在案）（見本院卷第317-321、323-343頁）、臺
    灣臺中地方檢察署109年度偵字第22960、24106號不起訴處
    分書（即庚○○交寄本案金融帳戶資料之另案，且業經不起訴
    處分在案）（見本院卷第363-369頁）在卷可稽。足認被告
    上開任意性自白與事實相符，堪以採信。
二、按共同正犯，係共同實行犯罪行為之人，在共同意思範圍內
    ，各自分擔犯罪行為之一部，相互利用他人之行為，以達其
    犯罪之目的，其成立不以全體均參與實行犯罪構成要件之行
    為為要件。電話詐騙之犯罪型態，自籌設電話機房、收購人
    頭帳戶、撥打電話實行詐騙、自人頭帳戶提領款項等階段，
    乃係需由多人縝密分工方能完成之集團性犯罪。其參與實行
    各個分工之人，縱非全然認識或確知彼此參與分工細節，然
    渠等對於各別係從事該等犯罪行為之一部既有所認識，且以
    共同犯罪意思為之，即應就加重詐欺取財所遂行各階段行為
    全部負責（最高法院107年度台上字第3100號判決意旨參照
    ）。經查，被告雖未親自對附表一所示之人施以詐術，然而
    ，被告與「夏宇樂」、「鬼洗哥」（或稱「魑魍」）及該詐
    欺集團其他不詳成員間，既為達詐騙如附表一所示各人之財
    物及製造金流斷點之目的，由被告負責領取含有金融帳戶資
    料之包裹後，轉交給詐欺集團其他成員用以收受詐欺款項，
    而彼此分工，堪認係在合同意思範圍內，各自分擔犯罪行為
    之一部，並相互利用他人之行為，以達詐得如附表一所示各
    人之財物，並掩飾、隱匿詐欺犯罪所得去向、所在之犯罪目
    的，且被告所分擔之工作乃該詐欺集團犯罪計畫所不可或缺
    之重要環節。揆諸上開說明，被告自應就其所參與之犯行，
    對於全部所發生之結果共同負責。
三、綜上所述，本案事證明確，被告上開犯行均堪認定，應依法
    論科。
參、論罪科刑：
一、按3 人以上共同犯刑法第339 條詐欺罪者，處1 年以上7年
    以下有期徒刑，得併科100 萬元以下罰金，刑法第339條之4
     第1 項第2 款定有明文。又按組織犯罪防制條例所稱犯罪
    組織，指3 人以上，以實施強暴、脅迫、詐術、恐嚇為手段
    或最重本刑逾5年有期徒刑之刑之罪，所組成具有持續性或
    牟利性之有結構性組織。前項有結構性組織，指非為立即實
    施犯罪而隨意組成，不以具有名稱、規約、儀式、固定處所
    、成員持續參與或分工明確為必要，組織犯罪防制條例第2 
    條第1 、2 項亦分別定有明文。是以，被告倘有實行3 人以
    上共同詐欺取財之行為，無需另有何參與之儀式，即構成參
    與詐欺犯罪組織罪行。經查，依被告及同案被告戊○○所述，
    本案詐欺集團成員至少有「夏宇樂」、「鬼洗哥」（或稱「
    魑魍」），加上被告及同案被告戊○○2人，該詐欺集團顯然
    有3人以上，內部具有上開分工結構，且以實施詐術為手段
    ，並有如附表一所示多次犯行。堪認本案詐欺集團非為立即
    實施犯罪而隨意組成，乃具有持續性、牟利性之有結構性組
    織，而屬組織犯罪防制條例第2條第1項所稱之犯罪組織無訛
    。
二、按加重詐欺罪，係侵害個人財產法益之犯罪，其罪數之計算
    ，核與參與犯罪組織罪之侵害社會法益有所不同，審酌現今
    詐欺集團之成員皆係為欺罔他人，騙取財物，方參與以詐術
    為目的之犯罪組織。倘若行為人於參與詐欺犯罪組織之行為
    繼續中，先後多次為加重詐欺之行為，因參與犯罪組織罪為
    繼續犯，犯罪一直繼續進行，直至犯罪組織解散，或其脫離
    犯罪組織時，其犯行始行終結。故該參與犯罪組織與其後之
    多次加重詐欺之行為皆有所重合，然因行為人僅為一參與犯
    罪組織行為，侵害一社會法益，屬單純一罪，應僅就「該案
    中」與參與犯罪組織罪時間較為密切之首次加重詐欺犯行論
    以參與犯罪組織罪及加重詐欺罪之想像競合犯，而其他之加
    重詐欺犯行，祗需單獨論罪科刑即可，無需再另論以參與犯
    罪組織罪，以避免重複評價。是如行為人於參與同一詐欺集
    團之多次加重詐欺行為，因部分犯行發覺在後或偵查階段之
    先後不同，肇致起訴後分由不同之法官審理，為裨益法院審
    理範圍明確、便於事實認定，即應以數案中「最先繫屬於法
    院之案件」為準，以「該案件」中之「首次」加重詐欺犯行
    與參與犯罪組織罪論以想像競合。……犯罪之著手，係指行為
    人基於犯罪之決意而開始實行密接或合於該罪構成要件之行
    為而言。而首次加重詐欺犯行，其時序之認定，自應以詐欺
    取財罪之著手時點為判斷標準；詐欺取財罪之著手起算時點
    ，依一般社會通念，咸認行為人以詐欺取財之目的，向被害
    人施用詐術，傳遞與事實不符之資訊，使被害人陷於錯誤，
    致財產有被侵害之危險時，即屬詐欺取財罪構成要件行為之
    著手，並非以取得財物之先後順序為認定依據（最高法院10
    9年台上字第3945號判決意旨參照）。本案乃最先繫屬於法
    院之案件，有臺灣高等法院被告前案紀錄表可參（見本院卷
    第251-253頁）。是依前揭說明，自應以被告於本案中首次
    加重詐欺取財犯行與參與犯罪組織罪論以想像競合，其他加
    重詐欺犯行，則無需再另論以參與犯罪組織罪。經查，依被
    害人簡廷宇所述及全家便利商店貨件明細顯示（見偵15755
    號卷第35、48頁），其係於109年4月8日上午11時24分許，
    遭詐欺集團成員著手詐騙要求提供金融帳戶資料，並由詐欺
    集團成員提供全家便利商店店到店寄貨編號後，而於同日下
    午2時14分交寄其金融帳戶資料。堪認本案最早遭詐欺集團
    成員著手施以詐術者乃被害人簡廷宇。故被告僅就附表一編
    號1部分，構成組織犯罪防制條例第3條第1項後段之參與犯
    罪組織罪。
三、按詐欺集團向被害人施用詐術後，為隱匿其詐欺所得財物之
    去向，而令被害人將其款項轉入該集團所持有、使用之人頭
    帳戶，並由該集團所屬之車手前往提領詐欺所得款項得逞，
    檢察官如能證明該帳戶內之資金係本案詐欺之特定犯罪所得
    ，即已該當於洗錢防制法第14條第1項之一般洗錢罪（最高
    法院108年度台上字第1744號判決意旨參照）。經查，詐欺
    集團成員詐騙被害人簡廷宇交寄上開金融帳戶，由被告及同
    案被告戊○○領取並轉交該等帳戶，再以該等帳戶收取告訴人
    己○○、丙○○遭騙所匯之詐欺款項，而由詐欺集團成員提領一
    空，顯係以此方式製造金流斷點，隱匿詐欺犯罪所得之去向
    、所在。故被告就附表一編號2、3部分，均構成洗錢防制法
    第14條第1項之一般洗錢罪。
四、是核被告所為，就附表一編號1部分，係犯組織犯罪防制條
    例第3條第1項後段之參與犯罪組織罪，及刑法第339條之4第
    1項第2款之3人以上共同犯詐欺取財罪；就附表一編號2、3
    部分，係犯刑法第339條之4第1項第2款之3人以上共同犯詐
    欺取財罪，及洗錢防制法第14條第1項之一般洗錢罪；就附
    表一編號4、5部分，係犯刑法第339條之4第1項第2款之3人
    以上共同犯詐欺取財罪。
五、被告與同案被告戊○○、「夏宇樂」、「鬼洗哥」（或稱「魑
    魍」）及詐欺集團其他成員間，就上開3人以上共同詐欺取
    財及一般洗錢犯行，均有犯意聯絡及行為分擔，為共同正犯
    。
六、被告就附表一編號1部分，係以一行為同時觸犯參與犯罪組
    織罪及3人以上共同詐欺取財罪；就附表一編號2、3部分，
    係以一行為同時觸犯3人以上共同詐欺取財罪及一般洗錢罪
    ，各為想像競合犯，均應依刑法第55條規定，各從一重之3
    人以上共同犯詐欺取財罪處斷。
七、按想像競合犯之處斷刑，本質上係「刑之合併」。其所謂從
    一重處斷，乃將想像競合犯組成之評價上數罪，合併為科刑
    一罪，其所對應之刑罰，亦合併其評價上數罪之數法定刑，
    而為一個處斷刑。易言之，想像競合犯侵害數法益者皆成立
    犯罪，論罪時必須輕、重罪併舉論述，同時宣告所犯各罪名
    ，包括各罪有無加重、減免其刑之情形，亦應說明論列，量
    刑時併衡酌輕罪部分量刑事由，評價始為充足，然後依刑法
    第55條前段規定「從一重處斷」，非謂對於其餘各罪可置而
    不論。因此，法院決定處斷刑時，雖以其中最重罪名之法定
    刑，做為裁量之準據，惟於裁量其輕重時，仍應將輕罪合併
    評價在內（最高法院108年度台上字第4405號判決意旨參照
    ）。而犯洗錢防制法第14條之一般洗錢罪，在偵查或審判中
    自白者，減輕其刑，洗錢防制法第16條第2項定有明文。經
    查，被告就本案各次洗錢犯行均已於審判中自白，均應依上
    開規定減輕其刑，惟因本案乃從一重之3人以上共同犯詐欺
    取財罪處斷，故僅於量刑時審酌此部分減輕事由。
八、被告所犯如附表一所示5罪間，犯意各別，行為互殊，應予
    分論併罰。
九、爰審酌被告正值青年，卻不思以正當途徑獲得財物，率爾擔
    任俗稱取簿手之工作，造成如附表一所示之人分別受有前述
    損害，實屬不該，惟念及被告於本院審理時已坦承犯行，且
    符合洗錢防制法第16條第2項自白減刑之規定，復斟酌被告
    僅擔任取簿手2日即因未能取得約定之報酬而不再參與，可
    見其本案參與詐欺集團期間甚短，兼衡被告自陳為高商肄業
    ，目前為工廠作業員，須扶養1名6個月之未成年子女，經濟
    狀況拮据（見本院卷第394頁）等一切情狀，分別量處如附
    表二主文欄所示之刑，並定其應執行之刑如主文。
十、關於強制工作部分：
    司法院大法官會議釋字第812號解釋已宣告組織犯罪防制條
    例第3條第3項關於強制工作之規定，違反憲法比例原則及憲
    法明顯區隔原則之要求，與憲法第8條保障人身自由之意旨
    不符，應自解釋公布之日即110年12月10日起失其效力。故
    本案自無從依該規定對被告宣告強制工作，附此敘明。
十一、沒收部分： 
    依被告所陳，當初固有約定每領1件包裹可獲得600元之報酬
    ，然其工作2天均未獲得報酬，故其之後便未繼續工作（見
    本院卷第59、263頁），可見被告本案並未依約獲得報酬。
    卷內復無證據足證被告確有因本案犯行取得任何報酬或利益
    ，故不生犯罪所得沒收之問題，併此指明。
肆、不另為無罪之諭知部分：
    公訴意旨另以：被告就附表一編號1、4、5部分，亦有掩飾
    或隱匿特定犯罪所得之來源與去向，而同時構成洗錢防制法
    第14條第1項之一般洗錢罪嫌等語。惟查：
一、就附表一編號1部分，詐欺集團成員取得被告轉交如附表一
    編號1所示金融帳戶資料之後，業已將之作為收受附表一編
    號2、3所示詐欺款項之人頭帳戶使用，且被告就該部分犯行
    （即附表一編號2、3部分）業經本院認定屬共同正犯，而論
    以洗錢防制法第14條第1項之一般洗錢罪如前。故被告於附
    表一編號1所為收取金融帳戶資料之行為，應為其於附表一
    編號2、3轉交金融帳戶資料給詐欺集團成員用以收受詐欺款
    項之行為所包含，不應重複評價而再另論以一般洗錢罪。
二、就附表一編號4、5部分，因被告此部分所為僅止於領取含有
    金融帳戶資料之包裹後轉交給詐欺集團成員，公訴意旨亦稱
    ：起訴書犯罪事實一（三）、（五）後段所載被告轉交含有
    金融帳戶資料之包裹給詐欺集團成員上手後，該等帳戶內即
    出現多筆來路不明之款項，且隨即遭提領殆盡乙節，均非本
    案詐欺取財罪之起訴範圍等語（見本院卷第378頁）。卷內
    復無證據足認詐欺集團成員取得附表一編號4、5所示金融帳
    戶資料後，確有以該等帳戶作為收受詐欺款項之人頭帳戶使
    用，而無法認定該等帳戶內有詐欺之犯罪所得。是以，要難
    認被告此部分犯行構成洗錢防制法第14條第1項之一般洗錢
    罪。
三、基上，依檢察官所舉之積極證據，尚未達於通常一般人均不
    致有所懷疑，而得確信被告有公訴意旨此部分所指一般洗錢
    犯行，致無從說服本院形成其有罪之心證，屬不能證明被告
    犯罪，本應為無罪之諭知，惟因被告此部分犯行與附表一編
    號1、4、5經起訴論罪科刑之犯行間，各具有想像競合之之
    裁判上一罪關係，爰均不另為無罪之諭知。
乙、無罪部分
一、公訴意旨另略以：被告有如附表三所示犯行。因認被告此部
    分另涉犯刑法第339條之4第1項第2款之3人以上共同犯詐欺
    取財罪，及洗錢防制法第14條第1項之一般洗錢罪嫌等語。
    惟按犯罪事實應依證據認定之，無證據不得認定犯罪事實；
    不能證明被告犯罪或其行為不罰者，即應諭知無罪之判決，
    刑事訴訟法第154條第2項、第301條第1項分別定有明文。經
    查，案外人乙○○交寄其申設如附表三所示金融帳戶資料之行
    為，業經臺灣臺東地方檢察署於109年11月7日以109年度偵
    字第2062號提起公訴，並經臺灣臺東地方法院於110年9月3
    日以109年度金訴字第28號判決認其構成幫助犯詐欺取財罪
    ，而判處有期徒刑3月在案，有上開起訴書及判決可憑（見
    本院卷第295-315頁）。由此可見，乙○○並非受詐欺集團詐
    騙而交寄金融帳戶資料之被害人，而係提供帳戶給詐欺集團
    成員作為收受詐欺款項使用之幫助犯。準此，乙○○既非遭詐
    欺之被害人，則被告於附表三領取並轉交乙○○交寄之金融帳
    戶資料給詐欺集團成員，自不構成公訴意旨所指3人以上共
    同犯詐欺取財罪。且依本判決甲、肆、二所示相同理由，亦
    難認被告此部分所為構成一般洗錢罪。綜上，此部分屬不能
    證明被告犯罪，依前揭規定及說明，自應就附表三所示部分
    諭知被告無罪之判決。
二、另外，就起訴書犯罪事實一（四）部分，公訴人業於本院審
    理時陳明該部分僅起訴同案被告戊○○（見本院卷第378-379
    頁）。故該部分犯罪事實非屬被告本案起訴範圍，本院自毋
    庸審究，併此敘明。
據上論斷，應依刑事訴訟法第299條第1項前段、第301條第1項前
段，組織犯罪防制條例第3條第1項後段，洗錢防制法第14條第1
項，刑法第11條前段、第28條、第339條之4第1項第2款、第55條
、第51條第5款，刑法施行法第1條之1第1項，判決如主文。
本案經檢察官張良旭提起公訴，檢察官丁○○到庭執行職務。
中　　華　　民　　國　　111 　年　　1 　　月　　19　　日
                  刑事第二十庭  審判長法  官  游秀雯
                                      法  官  林秉賢
                                      法  官  黃凡瑄
以上正本證明與原本無異。
如不服本判決應於收受送達後20日內向本院提出上訴書狀，並應
敘述具體理由；其未敘述上訴之理由者，應於上訴期間屆滿後20
日內向本院補提理由書（均須按他造當事人之人數附繕本）「切
勿逕送上級法院」。
告訴人或被害人如不服判決，應備理由具狀向檢察官請求上訴，
上訴期間之計算，以檢察官收受判決正本之日起算。
　　　　                              書記官  林鼎嵐
中　　華　　民　　國　　111 　年　　1 　　月　　20　　日
附錄本案論罪科刑法條：
◎組織犯罪防制條例第3條第1項
發起、主持、操縱或指揮犯罪組織者，處3年以上10年以下有期
徒刑，得併科新臺幣1億元以下罰金；參與者，處6月以上5年以
下有期徒刑，得併科新臺幣1千萬元以下罰金。但參與情節輕微
者，得減輕或免除其刑。
◎刑法第339條之4第1項第2款
犯第339條詐欺罪而有下列情形之一者，處1年以上7年以下有期
徒刑，得併科1百萬元以下罰金：
三、3人以上共同犯之。
◎洗錢防制法第14條第1項
有第2條各款所列洗錢行為者，處7年以下有期徒刑，併科新臺幣
5百萬元以下罰金。
【附表一】
編號 詐騙時間及方法 備註 1 簡廷宇上網瀏覽貸款廣告之後，詐欺集團某成員即與其聯繫，並誆稱其需提供金融帳戶資料以供審核云云，致簡廷宇陷於錯誤，於109年4月8日下午2時14分許，前往高雄市○○區○○路000號之全家便利商店鳳山凱旋店，將其所申設之中國信託商業銀行第00000000****號帳戶、中華郵政公司鳳山新富郵局第0000000000****號帳戶之提款卡（均含密碼，帳號均詳卷，以下分別稱簡廷宇中國信託帳戶、簡廷宇郵局帳戶），以店到店方式交寄至臺中市○○區○○路0段000號之全家便利商店興安店。嗣於109年4月10日晚上8時16分許，戊○○即駕車搭載辛○○前往全家便利商店興安店，由辛○○出面領取簡廷宇交寄之上開包裹。 即起訴書犯罪事實一（二） 2 戊○○、辛○○取得附表編號1所示包裹之後，旋於109年4月11日晚上11時許，一同將包裹送往桃園市中壢區之家樂福中原店賣場內某置物櫃裡放置。同（11）日晚上9時許，己○○則接獲詐欺集團某成員來電，佯稱DHC網站遭駭客入侵，其個人資料外洩，刷卡權限可能遭任意使用，故需加以解除云云，致己○○陷於錯誤，於同日晚上9時36分、49分許，依序匯款29,985元、以自動櫃員機無卡存款29,000元至簡廷宇中國信託帳戶。  3 109年4月12日晚上某時許，丙○○接獲佯裝成富邦MOMO購物台人員及元大商業銀行客服人員之詐欺集團某成員來電，訛稱因系統錯誤致重複扣款，需配合解除設定云云，致丙○○陷於錯誤，於同（12）日晚上10時2分許，匯款99,988元至簡廷宇郵局帳戶。  4 甲○○上網瀏覽貸款廣告之後，詐欺集團某成員即以「詹雅媗」名義與其聯繫，佯稱其需提供金融帳戶資料以供審核云云，致甲○○陷於錯誤，於109年4月8日下午3時10分許，前往新北市○○區○○街000號之全家便利商店俊英店，以店到店方式將其申設之中華郵政公司板橋溪崑郵局第0000000000****號帳戶、華南商業銀行第00000000****號帳戶、臺北富邦商業銀行樹林分行第00000000****號帳戶及華江分行第00000000****號帳戶、中國信託商業銀行士林分行第00000000****號帳戶、王道商業銀行第0000000000****號帳戶之存摺及提款卡（均含密碼，帳號均詳卷），全數交寄至臺中市○區○村路0段00號之全家便利商店柳川門市。嗣於109年4月11日晚上8時許，戊○○即駕車搭載辛○○前往全家便利商店柳川門市，由辛○○出面領取甲○○所交寄之上開包裹。 即起訴書犯罪事實一（三） 5 庚○○上網瀏覽貸款廣告之後，詐欺集團某自稱為「徐翊翔」之成員即與其聯繫，佯稱其需準備3個金融帳戶之存摺及提款卡云云，致庚○○陷於錯誤，於109年4月8日晚上8時15分許，在臺北市○○區○○○路00號1樓之全家便利商店福安店，將其所申設之中國信託商業銀行第00000000****號帳戶、中華郵政公司大里內新郵局第0000000000****號帳戶及合作金庫銀行南勢角分行第000000000****號帳戶之存摺及提款卡（均含密碼，帳號均詳卷），以店到店方式交寄至臺中市○○區○○路0000號之全家便利商店臺中經貿店。嗣於109年4月11日晚上7時39分許，戊○○即駕車搭載辛○○前往全家便利商店臺中經貿店，由辛○○出面領取庚○○所交寄之上開包裹。 即起訴書犯罪事實一（五） 

【附表二】
編號 犯行 主文 1 附表一編號1 辛○○三人以上共同犯詐欺取財罪，處有期徒刑壹年壹月。 2 附表一編號2 辛○○三人以上共同犯詐欺取財罪，處有期徒刑壹年貳月。 3 附表一編號3 辛○○三人以上共同犯詐欺取財罪，處有期徒刑壹年參月。 4 附表一編號4 辛○○三人以上共同犯詐欺取財罪，處有期徒刑壹年壹月。 5 附表一編號5 辛○○三人以上共同犯詐欺取財罪，處有期徒刑壹年壹月。 

【附表三】
事實 備註 於109年4月4日某時，乙○○上網瀏覽貸款資訊之後，經詐欺集團成員以「李鳳英」與「趙曉東」之名義與其聯繫，並誆稱其需提供金融帳戶存摺與提款卡云云，致乙○○陷於錯誤，將其所申設之國泰世華商業銀行第00000000****號帳戶、彰化商業銀行臺東分行第0000000000****號帳戶（帳號均詳卷）之存摺及提款卡，分別於109年4月6日下午1時許、3時許，在臺東市某處之統一超商門市，以店到店方式，交寄至臺中市○區○○○路000號之統一超商吉龍門市、臺中市○區○○街0號之統一超商明義門市，並以通訊軟體LINE提供各提款卡密碼給上開詐欺集團成員。嗣戊○○與辛○○即依詐欺集團成員指示，由戊○○駕駛車號0000－00號自用小客車搭載辛○○，分別於109年4月10日晚上6時33分許、52分許，前往統一超商吉龍門市、明義門市，由辛○○出面領取裝有乙○○上開金融帳戶資料之包裹。取貨成功後，其等旋將該包裹送往桃園市中壢區之家樂福中原店賣場內某置物櫃，並依指示將置物櫃密碼設定為0123後，拍照傳送確認，而以此方式將包裹交付給所屬詐欺集團上手成員。其後，該2帳戶即出現多筆來路不明之款項，且旋遭提領殆盡。 即起訴書犯罪事實一（一）